【裁判字號】    95,交上易,212
【裁判日期】    950627
【裁判案由】    公共危險
【裁判全文】
臺灣高等法院臺南分院刑事判決       95年度交上易字第212號
上  訴  人
即  被  告  甲○○
上列上訴人因公共危險案件，不服臺灣臺南地方法院94年度交易
字第134號中華民國95年3月21日第一審判決（起訴案號：臺灣臺
南地方法院檢察署94年度核退偵字第1295號），提起上訴，本院
判決如下：
    主  文
上訴駁回。
    事  實
一、甲○○曾於九十年四月間因妨害兵役案件，經最高法院以九
    十年度臺上字第二一三九號刑事判決判處有期徒刑七月確定
    ；嗣再於九十年六月間因違反槍砲彈藥刀械管制條例案件，
    經原審法院以八十九年度訴字第一四六三號刑事判決判處有
    期徒刑一年六月，上開二罪經定執行刑為二年，於九十三年
    五月十八日縮刑假釋出獄，於九十三年十月七日假釋期滿，
    其未執行之刑，以已執行論。
二、甲○○於九十四年九月八日二十二時許（起訴書漏載二十二
    時許）回溯二十六小時內某時，在某不詳地點施用毒品海洛
    因後，已達不能安全駕駛動力交通工具之程度，猶於九十四
    年九月八日二十二時許前某時許，自臺南市○○區○○街一
    七０巷二０號住處，駕駛車牌號碼H52 -879號重型機車，沿
    臺南市○○區○○路一段南往北方向，於當日二十二時許，
    行經該路段七０號前，因施用毒品產生中樞神經抑制作用，
    致生精神恍惚、嗜睡、眩暈等毒性症狀，導致注意力無法集
    中、判斷力變差，而駛入對向車道，不慎擦撞由邱英美所騎
    乘後搭載冼逸芃之車牌號碼TK2-213號輕機車，致使邱英美
    受有左足、左膝挫傷之傷害，冼逸芃則受有頭部外傷之傷害
    （過失傷害部分均未據告訴），經警據報前往處理本件交通
    事故時，發現甲○○精神恍惚，經甲○○同意後採尿送財團
    法人奇美醫院檢驗結果，呈嗎啡陽性反應而查悉上情。
三、案經臺南市警察局第三分局報請臺灣臺南地方法院檢察署檢
    察官偵查起訴。
    理  由
一、程序方面：
  (一)按除被告所犯為死刑、無期徒刑、最輕本刑為三年以上有期
    徒刑之罪或高等法院管轄第一審案件者外，於法院行準備程
    序進行中，被告先就被訴事實為有罪之陳述時，審判長得告
    知被告簡式審判程序之旨，並聽取當事人、代理人、辯護人
    及輔佐人之意見後，裁定進行簡式審判程序；且受命法官行
    準備程序，與法院或審判長有同一之權限，刑事訴訟法第二
    百七十三條之一第一項及二百七十九條第二項前段分別定有
    明文。本件被告甲○○所為係犯死刑、無期徒刑、最輕本刑
    為三年以上有期徒刑以外之罪，其於原審準備程序中就被訴
    事實為有罪之陳述，經受命法官告知簡式審判程序之旨，並
    聽取公訴人及被告之意見後，合議庭認為適宜由受命法官獨
    任進行簡式審判程序。
  (二)簡式審判程序之證據調查，不受刑事訴訟法第一百五十九條
    第一項、第一百六十一條之二、第一百六十一條之三、第一
    百六十三條之一及第一百六十四條至第一百七十條規定之限
    制，亦為同法第二百七十三條之二所明文。因此證人邱英美
    於警詢中之陳述、刑法第一百八十五條之三案件測試觀察紀
    錄表、財團法人奇美醫院藥毒物檢驗單、道路交通事故現場
    圖及道路交通事故調查報告表(一)、(二)，及財團法人奇美醫院
    診斷證明書等，法院自可採為證據。
二、經查：
  (一)被告甲○○於上述時間、地點施用毒品，已達不能安全駕駛
    動力交通工具之程度，仍駕駛上開機車在道路行駛，致擦撞
    被害人邱英美所騎乘之機車，造成邱英美，及其所附載之冼
    逸芃受傷等事實，業據被告於原審坦承不諱（詳原審卷第四
    二頁），並經證人邱英美證述明確（詳警卷第八、九頁），
    復有道路交通事故現場圖、道路交通事故調查報告表(一)、(二)
    、現場照片十八幀及財團法人奇美醫院診斷證明書附卷可證
    （詳警卷第十六頁至第十七頁、第十九頁至第二一頁、第三
    四頁至第四二頁）；再被告為警採集尿液送請檢驗結果，確
    呈嗎啡陽性反應，亦有卷附財團法人奇美醫院藥毒物檢驗單
    足佐（詳警卷第十二頁）。
  (二)按海洛因屬鴉片類化合物，吸食後會產生嘔吐、眩暈、精神
    恍惚、焦慮、搔癢、便秘、膽管痙攣、尿液滯留、呼吸抑制
    、低血壓等副作用；且依據MERLER'S SIDE EFFECT OF DRUG
    第十三版報導，海洛因為中樞神經抑制劑，施用後會產生精
    神恍惚、嗜睡等症狀，施用鴉片類藥物（包括海洛因），亦
    需注意其中樞神經抑制作用，會影響從事具危險工作之能力
    ，有行政院衛生署管制藥品管理局九十年四月十九日管檢字
    第93665號及九十一年五月十四日管證字第105513號函可參
    。本件被告於施用毒品後，以逆向駛入被害人所騎乘之機車
    ，顯違常態，且被告於發生本案交通事故，經警發現被告有
    「腳步不穩、語無倫次」等情，亦有上開刑法第一百八十五
    條之三案件測試觀察紀錄表載明可考（詳警卷第十一頁），
    足見被告確因施用毒品產生之毒性症狀而降低注意能力、判
    斷能力、反應能力及操控汽車之能力，並已達發生車禍肇事
    之具體實害程度，益證被告確已不能安全駕駛動力交通工具
    。
  (三)綜上所述，被告於上開時、地有服用毒品不能安全駕駛動力
    交通工具之公共危險犯行，甚為明確。
三、核被告甲○○所為，係犯刑法第一百八十五條之三不能安全
    駕駛動力交通工具罪。又被告有事實欄所載科刑執行情形，
    有臺灣高等法院被告全國前案紀錄表附卷足憑，是其前受有
    期徒刑之執行完畢後，五年以內再犯有期徒刑以上之本罪，
    為累犯，應依法加重其刑。
四、原審以被告甲○○於準備程序中就被訴事實為有罪之陳述，
    經合議庭裁定進行簡式審判程序審結，並認罪證已臻明確，
    因予適用刑法第一百八十五條之三、第四十七條、第四十一
    條第一項，罰金罰鍰提高標準條例第二條規定，並審酌被告
    施用毒品達意識不清，已達不能安全駕駛動力交通工具之程
    度，猶執意駕駛動力交通工具自用小客車，漠視往來人、車
    生命、身體、健康、財產安全，終致被害人受傷，實屬不該
    ，惟念其犯後態度良好，及事後亦已與被害人達成民事和解
    ，並履行完畢，有和解書在卷足憑等一切情狀，量處有期徒
    刑三月，並諭知如易科罰金以三百元折算一日之標準。本院
    經核原判決認事用法，並無不合，量刑亦稱允當。上訴意旨
    ，指摘原判決量刑過重，為無理由，應予駁回。
五、被告甲○○經合法傳喚，無正當理由未於審判期日到庭，不
    待其陳述，逕行判決。
據上論斷，應依刑事訴訟法第三百六十八條、第三百七十一條，
判決如主文。
本案經檢察官蘇南桓到庭執行職務。
中    華    民    國  九十五  年    六  月  二十七  日
                    刑事第二庭  審判長法  官  葉居正
                                      法  官  莊俊華
                                      法  官  李文福
以上正本證明與原本無異。
不得上訴。
                                      書記官  李良倩
中    華    民    國  九十五  年    六  月  二十七  日
附錄：本案論罪科刑法條：
刑法第一百八十五條之三：
  服用毒品、麻醉藥品、酒類或其他相類之物，不能安全駕駛動
  力交通工具而駕駛者，處一年以下有期徒刑、拘役或三萬元以
  下罰金。


司法院資訊處製作；財團法人民間司法改革基金會備份。
